臺灣高等法院民事裁定
109年度消債抗字第5號
再 抗告 人  林耿賢  
代  理  人  陳水聰律師
上列抗告人因消費者債務清理事件聲請免責，對於中華民國109
年3月9日臺灣士林地方法院109年度消債抗字第3號所為裁定提起
再抗告，本院裁定如下： 
    主  文
再抗告駁回。
再抗告費用由再抗告人負擔。
    理  由
一、按更生或清算事件，對於抗告法院之裁定，僅得以其適用法
    規顯有錯誤為理由，向直接上級法院再為抗告，消費者債務
    清理條例（下稱消債條例）第11條第5項定有明文。又所謂
    適用法規顯有錯誤，係指原裁定就其取捨證據所確定之事實
    適用法規顯有錯誤而言，不包括漏未斟酌證據、調查證據欠
    周及認定事實錯誤之情形在內。
二、再抗告人主張原法院109年度清債抗字第3號裁定（下稱原裁
    定）有適用清債條例第1條、第132條、第134條第8款、第13
    5條及最高法院96年度台抗字第660號裁定意旨錯誤之情形，
    且具有原則上之重要性存在，應予廢棄，所持理由係以：伊
    於聲請清算前2年內，並無消費奢侈商品或服務、賭博或其
    他投機行為，亦無其他應不予免責之情事；又伊所欠債務係
    因伊應家中長輩要求而擔任家族事業即第三人新泰伸科技股
    份有限公司之董監事或股東，進而擔任該公司借款之保證人
    所生，伊未自該借款取得任何利益，相較於其他因自身不當
    消費或借貸行為、貪圖逸樂而負債之清償者，當更有協助重
    建經濟生活之必要，始符合清債條例之立法意旨；且伊非惡
    意未陳報收入或財產，伊主觀上並不知第三人旺昱欣業股份
    有限公司（下稱旺昱公司）代伊支付之公務上交通費用等是
    否屬於伊之財產、收入之一部分，且伊經原法院命再為說明
    時，伊亦立即再為說明，並請旺昱公司出具證明書；又伊信
    用卡消費蘋果電腦EC、ITUNES均係伊配偶周嘉穗借用伊之信
    用刷卡消費，且由周嘉穗繳納信用卡帳款；復伊及伊胞兄之
    財產早已遭債權人拍賣取得新臺幣（下同）1億418萬元，已
    清償分配予各債權人，伊已勉力清償，伊絕無消債條例第13
    4條各款規定不予免責之情事等語，無非關於原裁定認定事
    實錯誤及調查證據欠周之指摘，依前揭說明，尚難謂係適用
    法規顯有錯誤之指摘。至再抗告人援引最高法院96年度台抗
    字第660號裁定（見本院卷第45頁）指摘原裁定適用法規錯
    誤，惟該裁定並非法規，至多屬就消債條例規定存有不同見
    解，亦難認有適用法規顯有錯誤之情形。是再抗告人指摘原
    裁定適用法規顯有錯誤，求予廢棄，為無理由，應予駁回。
三、據上論結，本件再抗告為無理由，爰裁定如主文。
中　　華　　民　　國　　109 　年　　5 　　月　　28　　日
                  民事第二十五庭
                      審判長法  官  謝碧莉
                            法  官  王本源
                            法  官  陳月雯
正本係照原本作成。
不得抗告。
中　　華　　民　　國　　109 　年　　5 　　月　　28　　日

  　　　　　　　　　　　　　書記官  侯雅文